最高法院刑事判決　　　　　　　　一○○年度台上字第一二號
上　訴　人　劉亦原
選任辯護人　柯開運律師
上列上訴人因違反毒品危害防制條例等罪案件，不服台灣高等法
院台南分院中華民國九十九年十月二十八日第二審更審判決（九
十九年度重上更(二)字第二０二號；起訴案號：台灣雲林地方法院
檢察署九十三年度偵字第四六一二號），提起上訴，本院判決如
下：
    主  文
上訴駁回。
    理  由
按刑事訴訟法第三百七十七條規定：上訴於第三審法院，非以判
決違背法令為理由，不得為之；是提起第三審上訴，應以原判決
違背法令為理由，係屬法定要件。如果上訴理由書狀並未依據卷
內訴訟資料具體指摘原判決不適用何種法則或如何適用不當，或
所指摘原判決違法情事，顯與法律規定得為第三審上訴理由之違
法情形不相適合時，均應認其上訴為違背法律上之程式，予以駁
回。原判決認定上訴人劉亦原有如其事實欄所載販賣第一級毒品
海洛因及第二級毒品甲基安非他命犯行，因而撤銷第一審所為科
刑之判決，改判論上訴人以販賣第一級毒品、販賣第二級毒品罪
，均累犯，依刑法第五十九條規定就販賣第一級毒品部分酌減其
刑後，分處有期徒刑七年六月、七年二月，並均為相關從刑之宣
告；復就主刑部分，定其應執行之刑有期徒刑九年六月。已說明
所憑證據及認定之理由，對於上訴人提出之辯解，何以不可採，
亦在理由內詳加指駁，俱有卷存證據資料可資覆按。上訴意旨略
謂：(一)、證人劉嘉文、蕭仲雄前後證述不一，另自林正忠之供述
可徵蕭仲雄所言不實，而蕭登元於審理中之證詞屬傳聞證據，且
始終未查獲伊販賣毒品之具體事證，所為證言俱不足採為不利於
伊之證據。況劉嘉文於第一審審理中已證稱未向伊購買毒品，原
判決猶為不利於伊之論斷，已有未合。(二)、依證人李宛茜於第一
審之證詞，足證伊並無在富安大旅社販賣毒品，原判決偏採其警
詢證詞，為不利於伊之判斷，殊屬不當。又李宛茜於警詢與審理
中關於究竟有無王政郎其人乙端，供述互不一致，原審未調查究
明，允有調查未盡之可議。(三)、原判決並無積極事證，僅憑推猜
臆測，逕認伊交付毒品係出於販賣之營利意圖，亦嫌速斷云云。
惟查：證據之取捨、證明力之判斷與事實之認定，俱屬事實審法
院自由裁量判斷之職權，此項職權之行使，倘不違背客觀存在之
經驗法則或論理法則，即不違法，觀諸刑事訴訟法第一百五十五
條第一項規定甚明。又同法第三百七十九條第十款所稱應於審判
期日調查之證據，係指與待證事實有重要關係，在客觀上認為有
調查之必要性，為認定事實、適用法律之基礎者而言，若事實業
臻明確，自毋庸為無益之查證，並無未盡證據調查職責之違法可
言。本件原判決依憑李宛茜警詢、劉嘉文、蕭仲雄警詢及偵查、
蕭登元審理中之證詞、台灣彰化地方法院檢察署通訊監察書、行
動電話通聯紀錄、通訊監察譯文、彰化縣衛生局關於劉嘉文、蕭
仲雄採集尿液呈嗎啡、甲基安非他命陽性反應之檢驗結果等證據
資料，認定上訴人其確有販賣第一、二級毒品犯行。另說明上訴
人與劉嘉文、蕭仲雄等人既無何特殊情誼，其所交付毒品對價包
含利潤於內，顯出於營利意圖而為販賣，而劉嘉文嗣於第一審翻
異其證詞，改稱係向綽號「阿財」者購買毒品乙情，要屬事後迴
護之詞，委無足採；暨李宛茜警詢供述具有特別可信性及必要性
，為有證據能力，自堪採為論斷依據等旨。所為論述，與經驗法
則、論理法則不相悖離，復與證據法則無違，核屬事實審採證認
事職權之適法行使，要難指為違法。又原判決依憑前揭證據資料
，經綜合判斷結果，認本件事證業臻明確，因而未就「有無王政
郎其人」乙端，為無益之調查，允無調查職責未盡情事，上訴意
旨執以指摘，亦非合法上訴第三審之理由。其餘上訴意旨置原判
決已明白論斷事項於不顧，就屬原審採證認事職權之適法行使，
任憑己意為不同之評價，指摘為違法，復執陳詞，仍為單純之事
實爭辯，殊難認為已經具備適法上訴第三審之形式要件。依上說
明，應認其上訴為違背法律上之程式，併予駁回。
據上論結，應依刑事訴訟法第三百九十五條前段，判決如主文。
中    華    民    國  一○○  年    一    月    五    日
                      最高法院刑事第七庭
                          審判長法官  洪  文  章  
                                法官  王  居  財  
                                法官  郭  毓  洲  
                                法官  黃  梅  月  
                                法官  沈  揚  仁  
本件正本證明與原本無異
                                      書  記  官  
中    華    民    國  一○○  年    一    月    六    日 
                                                      Ｖ